【裁判字號】    89,易,1129
【裁判日期】    891213
【裁判案由】    違反毒品危害防制條例
【裁判全文】
臺灣屏東地方法院刑事判決                        八十九年度易字第一一二九號
    公  訴  人  臺灣屏東地方法院檢察署檢察官
    被      告  甲○○
右列被告因違反毒品危害防制條例案件，經檢察官提起公訴（八十九年度毒偵字第一
三四五號、第一四八七號），本院判決如左：
    主  文
甲○○連續施用第二級毒品，累犯，處有期徒刑拾月。
    事  實
一、甲○○曾因違反槍砲彈藥刀械管制條例案件，經本院判處有期徒刑六月確定，並
    於民國八十七年七月二十七日易科罰金執行完畢。復又因施用毒品案件，經依本
    院裁定送觀察、勒戒，認無繼續施用毒品之傾向，而由台灣屏東地方法院檢察署
    檢察官於八十八年一月十五日以八十六年偵字第八七四七號不起訴處分確定。惟
    其嗣後又施用毒品，經本院裁定送觀察、勒戒，認有繼續施用毒品之傾向，而令
    入戒治處所施以強制戒治，並經本院於八十八年十月十八日以八十八年易字第一
    二二○號判決判處有期徒刑九月確定。惟猶不思悔改，竟復在停止前開戒治付保
    護管束期間內，基於施用毒品之概括犯意，於八十九年六月二日十一時許向前回
    溯七十二小時內之某時及同年月十六日十時許向前回溯七十二小時內之某時，連
    續二次在不詳處所施用第二級毒品安非他命。嗣於八十九年六月二日及十六日，
    經台灣屏東地方法院檢察署觀護人採尿送驗而查獲。
二、案經台灣屏東地方法院檢察署檢察官簽分偵查起訴。
    理  由
一、訊據被告甲○○矢口否認有於停止戒治期間施用毒品之犯行，辯稱：伊因工作關
    係，每天都有喝「維士比」之習慣，但並沒有吸食安非他命云云。經查：被告於
    八十九年六月二日及同年月十六日之停止戒治期間，經台灣屏東地方法院檢察署
    採集其尿液送驗結果，確均呈甲基安非他命陽性反應等情，有該署受保護管束人
    尿液檢體監管紀錄表及台灣科技檢驗科技股份有限公司濫用藥物尿液檢驗報告各
    二紙在卷可憑。被告雖以前揭情詞為辯，然三洋藥品工業股份有限公司製造之「
    維士比」液，為經行政院衛生署許可製造之合法藥品（許可證字號：衛署藥製字
    第○○四七八二號），其中並未含有安非他命（Amphetamine）之成分，有維士
    比液「藥品詳細內容」表、「處方及其成分」表各一紙附卷可參（行政院衛生署
    資料查詢網站：http://www.doh.gov.tw/query2.htm），故即令每日飲用，其尿
    液亦不應有甲基安非他命之陽性反應。況被告於觀護人採集尿液時，均已自行於
    尿液檢體監管紀錄上載明未服用任何藥物，有前開紀錄表附卷可查，則何以於本
    院審理中又翻稱其有服用「維士比」液？足認被告所辯云云，顯屬事後卸責之詞
    ，不足採信。而被告前因施用毒品案件，經不起訴處分確定後，於五年內再因施
    用毒品案件，經送觀察、勒戒，仍有繼續施用傾向而送強制戒治，並經檢察官起
    訴後為本院判處有期徒刑九月確定，及右揭施用安非他命之行為適於停止戒治、
    受保護管束期間等情，有台灣屏東地方法院檢察署刑案資料查註紀錄表、台灣高
    等法院被告全國前案紀錄表及本院八十八年度毒聲字第二七八六號諭知停止戒治
    之裁定等在卷可參，是本件事證已臻明確，被告犯行洵堪認定，應依法論科。
二、核被告所為，係犯毒品危害防制條例第十條第二項之施用第二級毒品罪。被告先
    後施用毒品之行為，時間緊接，所犯罪名相同，顯係基於概括犯意反覆為之，為
    連續犯，應依刑法第五十六條之規定以一罪論，並加重其刑。又被告曾因違反槍
    砲彈藥刀械管制條例案件，經法院判處有期徒刑六月，甫於八十七年七月二十七
    日易科罰金執行完畢，有台灣屏東地方法院檢察署刑案資料查註紀錄表乙紙在卷
    可按，其於五年內再犯有期徒刑以上刑之本罪，為累犯，應依法加重其刑，並依
    法遞加之。茲審酌被告前已有施用毒品之犯行，經觀察勒戒及強制戒治，並受法
    院徒刑之宣告後，竟又再度施用毒品，顯見僅觀察勒戒及強制戒治均尚不足以使
    其戒除毒癮、強化其戒毒之意志；復審酌其於本院審理中仍飾詞辯解，並無悔意
    等一切情狀，爰量處如主文所示之刑，以資懲儆。
據上論斷，應依刑事訴訟法第二百九十九條第一項前段，毒品危害防制條例第十條第
二項，刑法第十一條前段、第五十六條、第四十七條，判決如主文。
本案經檢察官何克昌到庭執行職務。
中      華      民      國      八十九      年    十二    月    十三    日
                                      臺灣屏東地方法院刑事第一庭
                                          法  官  王以齊
右正本證明與原本無異。
對於本判決如有不服應於收受送達後十日內向本院提出上訴書狀上訴於台灣高等法院
高雄分院並按他造當事人之人數附具繕本。
                                          書記官   林天化
中      華      民      國    八十九      年     十二   月    十三    日
附錄本判決論罪科刑法條：
毒品危害防制條例第十條第二項
施用第二級毒品者，處三年以下有期徒刑。


司法院資訊處製作；財團法人民間司法改革基金會備份。
